【裁判字號】    97,交聲,504
【裁判日期】    980204
【裁判案由】    違反道路交通管理處罰條例聲明異議
【裁判全文】
臺灣新竹地方法院交通事件裁定         97年度交聲字第504號
    原處分機關  交通部公路總局新竹區監理所新竹市監理站
    異  議  人
    即受處分人  丙○
上列異議人即受處分人因違反道路交通管理處罰條例案件，對於
交通部公路總局新竹區監理所新竹市監理站97年10月8日所為之
竹監新三字第裁51-U00000000號違反道路交通管理事件裁決處分
，聲明異議，本院裁定如下：
      主  文
異議駁回。
      理  由
一、按汽車駕駛人，行經有燈光號誌管制之交岔路口闖紅燈者，
    處新臺幣（下同）1,800元以上5,400元以下罰鍰，並記違規
    點數3點，道路交通管理處罰條例第53條第1項、第63條第1
    項第3款分別定有明文。
二、原處分意旨略以：異議人即受處分人丙○於民國97年8月4日
    晚上8時23分許，騎乘車號ZES-673號輕型機車，行經新竹市
    ○區○路與雙園路交岔路口，因有「駕車行經有燈光號誌管
    制之交岔路口闖紅燈」（園區三路紅燈左轉雙園路）之違規
    事由，經內政部警政署保安警察第二總隊第三大隊第一中隊
    竹村分隊（下稱保二竹村分隊）員警填製保二警交字第U000
    00000號違反道路交通管理事件通知單（下稱舉發通知單）
    ，舉發異議人有違反道路交通管理處罰條例第53條第1項之
    規定。嗣異議人於上開舉發單所載應到案日期前向原處分機
    關提出陳述，經原處分機關函請原舉發單位調查結果，仍認
    其有前揭違規行為，乃由原處分機關於97年10月8日以竹監
    新三字第裁51-U0000000 0號裁決書（下稱裁決書），依道
    路交通管理處罰條例第53條第1項、第63第1項第3款之規定
    ，裁處異議人罰鍰新台幣（下同）2700元，並記違規點數3
    點。
三、聲明異議意旨略以：異議人於上開時地騎乘機車兩段式左轉
    ，先將機車停在雙園路之柵欄前，等雙園路變成綠燈再前進
    ，我沒有闖紅燈直接左轉，爰依法聲明異議等語。
四、經查：
（一）業據證人即舉發現場值勤之保二竹村分隊警員甲○○到庭
      證稱：「（問：你庭呈闖紅燈蒐證片是否有拍到異議人闖
      紅燈過程？）是。並請參考我庭呈資料第13頁有說明」、
      「交通違規，與丁○○、乙○○一起執勤取締交通違規勤
      務。我們是執勤20時-22時。當日我們是站在園區○路○
      ○○路的路口，如現場圖所示」、「（問：依據你的現場
      圖所示，異議人違反園區三路左轉雙園路的交通號誌？）
      是」、「（問：異議人左轉的時候，異議人的交通號誌為
      何？）從蒐證片可以明顯看出，園區三路是紅燈」、「（
      問：當日異議人是否有兩段式左轉？）沒有。從我們蒐證
      片可以看出當時有三台機車，第一台違規左轉的車是丁○
      ○舉發（如附件第14頁），第二台車是直接從工業東九路
      直行雙園路，這台車沒有違規，第三台才是本件異議人從
      園區三路違規左轉由我製單舉發。從蒐證片可以清楚看出
      ，異議人並沒有兩段式左轉確實有違規」等語，並提出採
      證光碟、現場圖、時相圖及時相順序照片、相關佐證資料
      為憑。
（二）本院當庭勘驗採證光碟結果：「一、因為天色昏暗看不清
      楚車號。二、畫面中，確實第一部與第三部機車從園區○
      路左轉雙園路時，畫面上園區三路的燈號是紅燈。三、依
      據證人甲○○當庭指認異議人所騎乘機車就是畫面上的第
      三部機車，雖然從畫面中看出該機車有在工業東九路的便
      門前暫時停等數秒，但是從畫面中看出，該機車在前往工
      業東九路的便門前，園區三路的燈號已經是呈現圓形紅燈
      」，記明筆錄在卷可憑。嗣經異議人爭執其通過園區三路
      的交通號誌時，並非紅燈云云，本院再度就此部分勘驗如
      下：「當庭以手錶秒針計算，園區三路圓形紅燈亮起3-5
      秒後，第三部機車才通過園區三路之交通號誌前往工業東
      九路暫時停等」，亦記明筆錄在卷可佐；參以上開證人甲
      ○○證述：「依據今日庭呈資料第2頁關於星期一至星期
      五的2000的第三時相為25，依據我向交通控制中心查詢結
      果，園區三路當時的紅燈有25秒，配合蒐證片可看出，異
      議人是在園區三路的紅燈亮起5-10秒時才通過紅燈。此部
      分我在第9頁答辯書狀有提到」等語，從而，光碟內容第
      三部機車確實闖越園區三路之紅燈，事證明確。
（三）異議人以光碟內容沒有車號，進而爭辯第三部機車並非其
      所騎乘云云，惟查：(1)上開證人甲○○就此部分證稱：「
      （問：你確定剛剛畫面上第三部機車為異議人的機車？）
      非常確定，因為是我直接攔停，是由我們分隊長乙○○攝
      影」等語，(2)核與證人即舉發現場值勤之保二竹村分隊分
      隊長乙○○證述：「我參與的部分是攝影、警戒部分，是
      由其他同事製單舉發」、「（問：剛剛在庭播放光碟是否
      你拍攝？）是」、「（問：可否看出，裡面有異議人的機
      車？）有」、「因為我們攝影是輔佐證據，我們親眼看到
      違規人有違規，如果爭議，我們會當場播放攝影內容給違
      規人看兩次，並且有指出違規車輛是哪一部」、「（問：
      當日有給異議人看拍攝內容？）有，因為我同事甲○○告
      發時，違規人有疑義，我確實有播放給違規人看」、「（
      問：當場違規人有無爭執說看不出她的機車？）沒有。異
      議人只有爭執她是兩段式左轉」、「（問：你有親眼看到
      異議人違規左轉？）有，就是有違規，我才拍攝，當場有
      三位同仁有目睹，因為我們看的是同一方向」等語相符，
      (3)參以證人即舉發現場值勤之保二竹村分隊警員丁○○證
      述：「當時攔停兩台機車，第一台機車是我當場製單舉發
      」、「（問：你有看到你舉發的車輛？）有」、「（問：
      就是畫面中第一部機車？）是」、「（問：當時有幾部違
      規車輛？）有兩台，中間那台沒有違規。是第一、三部機
      車違規」、「（問：第三部機車，你有看到騎士嗎？）有
      看到她闖紅燈。我沒有看到騎士。我只有負責舉發第一部
      機車」、「我當時製單舉發第一部機車時，有聽到第三部
      機車騎士與我同事講話，有聽到是女孩子的聲音」等語。
      互核上開3名證人之證詞，採證光碟內之第3部機車騎士，
      確係本案異議人，應屬無訛。
（四）綜上所述，由上開3名證人之證詞、本院當庭勘驗採證光
      碟，及現場圖、時相圖、時相順序照片、相關佐證資料，
      ，堪足認定異議人有於97年8月4日晚上8時23分許，騎乘
      車號ZES-673號輕型機車，闖越園區三路之紅燈號誌，而
      有「駕車行經有燈光號誌管制之交岔路口闖紅燈」之違規
      行為。
（五）至異議人辯稱：伊是兩段式左轉而非直接左轉乙節，然查
      ，本件違規行為在於異議人通過園區三路時，園區三路之
      號誌為紅燈，異議人已有闖紅燈之違規事由，至於異議人
      闖越園區三路之紅燈後，究竟兩段式左轉或直接左轉，此
      乃有無另涉違規左轉之交通法規範疇，核與本件闖紅燈之
      裁決處分無涉，併此敘明。
五、綜上所述，異議人確有裁決書所載之違規行為，原處分機關
    依道路交通管理處罰條例第53條第1項、第63第1項第3款之
    規定，裁處異議人罰鍰2700元，並記違規點數3點，於法相
    合，尚屬允當，本件異議為無理由，應予駁回。
六、據上論斷，應依道路交通案件處理辦法第19條，裁定如主文
    。
中    華    民    國    98    年    2     月    4     日
                  交通法庭法    官    黃美文
以上正本證明與原本無異。
如不服本裁定應於送達後5日內向本院提出抗告狀。
中    華    民    國    98    年    2     月    5     日
                          書 記 官    劉亭筠


司法院資訊處製作；財團法人民間司法改革基金會備份。
